# 项目失败成本核算

提问人：MAODD 时间：2021-02-22 19:33:03
各位老师，关于失败项目支出计入成本还是费用的疑问，请指教！企业情况：是项目制核算收入成本的，由于政府项目居多，客户较为强势，所以在合同签订前可能会提前进场实施项目，后续再洽谈合同价格。如果合同公关失败，这些沉没成本（主要是人工和差旅费）是计入销售费用还是主营业务成本比较合理？理由是什么？由于费用较高，计入销售费用会比较引人注目，如果计入成本也能合理解释，企业偏向进入成本。
谢谢各位老师解答！

回答人：chenyiwei
理论上，由于最终未能获得合同，因此这些与失败项目相关的支出计入销售费用更合理。如果要计入营业成本，则只能是以“固有业务模式和业务惯例，有一定发生频率”作为理由，但似乎不是很充分。